臺灣板橋地方法院民事裁定　　　　　　 100年度簡抗字第23號
抗　告　人　莊秀枝
相　對　人　吳武周
上列當事人間請求給付會款事件，抗告人對於中華民國100 年6
月15日本院板橋簡易庭100 年度板簡字第854 號給付會款事件第
一審裁定提起抗告，本院裁定如下：
    主    文
原裁定廢棄。
    理    由
一、按訴訟，由被告住所地之法院管轄；被告住所地之法院不能
    行使職權者，由其居所地之法院管轄；訴之原因事實發生於
    被告居所地者，亦得由其居所地之法院管轄，民事訴訟法第
    1 條第1 項定有明文。又「因契約涉訟者，如經當事人定有
    債務履行地，得由該履行地之法院管轄」、「因侵權行為涉
    訟者，得由行為地之法院管轄」，民事訴訟法第12、15條規
    定甚明。再被告住所、不動產所在地、侵權行為地或債務履
    行地其他據以定管轄法院之地，跨連或散在數法院管轄區域
    內者，各該法院俱有管轄權，民事訴訟法第21條亦有明定。
二、本件抗告人於原審起訴主張相對人利用召組互助會，竟而詐
    欺之犯意，於民國87年至89年間在新北市○○區○○街110
    號3 樓之一相對人住處，以偽造文書方式開標之不法行為，
    詐得抗告人之420,000 元（本院91年度訴字第2045號刑事判
    決）。又依據兩造合會契約書載明，相對人應於得標後3 日
    內，將標金送至得標人處，抗告人係以新北市○○區○○路
    190 號4 樓為住所，而向本院提起訴訟。原審以相對人之住
    所地係在台南市安平區○○○○街231 號12樓之2 ，依相對人
    即被告之住所地，而裁定將本件移送臺灣台南地方法院管轄
    。抗告人不服提起抗告，抗告意旨略謂：抗告人之住所位於
    新北市板橋區，或本件侵權行為地亦於新北市板橋區，依民
    事訴訟法第12、15條規定，本院自有管轄權，並請求廢棄原
    裁定等語。
三、經查，抗告人之戶籍地址設於「台南市安平區○○○○街23 1
    號12樓之2 」，固有戶口名簿影本1 份附卷可稽，且為抗告
    人所不爭執，惟本件之債務履行地、侵權行為地均在新北市
    板橋區，是依民事訴訟法第12、15條第1 項規定，亦得由本
    院管轄。從而，抗告人向本院起訴，依民事訴訟法第22條規
    定，應為法之所許，原審裁定移轉管轄，尚有未洽。抗告意
    旨指摘原裁定不當，聲明廢棄，為有理由，爰由本院將原裁
    定廢棄，發回原審另為適當之處理。
四、據上論結，本件抗告為有理由，爰依民事訴訟法第436 條之
    32第3 項、第492 條、第95條、第78條，裁定如主文。
中    華    民    國    100     年    8     月  31    日
            民事第二庭  審判長  法  官  陳麗玲
                                法  官  連育群
                                法  官  吳振富
以上正本係照原本作成
本件不得再抗告
中    華    民    國    100     年    8     月  31    日
                                書記官  吳語杰